【裁判字號】    94,訴,2601
【裁判日期】    950620
【裁判案由】    營業稅
【裁判全文】
臺北高等行政法院判決
                                     94年度訴字第02601號
                              .
原      告  衛懋企業有限公司
代  表  人  甲○○（董事）
訴訟代理人  乙○○
被      告  財政部臺北市國稅局
代  表  人  張盛和（局長）
訴訟代理人  戊○○
            丁○○
            丙○○
上列當事人間因營業稅事件，原告不服財政部中華民國94年6 月
10日台財訴字第09400161930 號訴願決定（案號：第00000000號
），提起行政訴訟。本院判決如下：
    主  文
原告之訴駁回。
訴訟費用由原告負擔。
    事  實
一、事實概要：財政部高雄市國稅局（下稱高雄市國稅局）函轉
    法務部調查局南部地區機動工作組（下稱調查局南機組）查
    獲澤來實業有限公司（下稱澤來公司）等涉嫌虛設行號案，
    嗣經被告民國（下同）92年8月4日查獲原告於90年10月至91
    年6月間無進貨事實，卻取得涉嫌虛設行號之澤來公司及宏
    田企業股份有限公司（下稱宏田公司）所開立之之統一發票
    9紙，金額計新臺幣（下同）4,211,107元（不含稅）作為進
    項憑證申報扣抵銷項稅額210,555元，因原告自違章行為發
    生日至查獲日止，最低累積留抵稅額為27,882元，除補徵稅
    款（已於93年8月27日繳納）外，並按實際逃漏稅額182,673
    元處3倍罰鍰計548,000元（計至百元止），原告就罰鍰部分
    不服，申請復查，經被告以94年1月13日財北國稅法字第
    0940234087號復查決定，駁回其申請，提起訴願，亦遭決定
    駁回，原告猶表不服，遂向本院提起行政訴訟。
二、兩造聲明：
  (一)原告聲明：
    1.訴願決定及原處分關於罰鍰部分均撤銷。
    2.訴訟費用由被告負擔。
  (二)被告聲明：
    1.駁回原告之訴。
    2.訴訟費用由原告負擔。
三、兩造之爭點：
  原告主張其委託宏田公司代工，向澤來公司進貨，付款後取得
  該2公司之統一發票，已盡注意義務，被告卻認該2公司為虛設
  行號，除補稅外，又處3倍罰鍰，顯屬過重，請減輕罰鍰，是
  否可採？
  (一)原告主張：
    1.按「財政部依本法或稅法所發布之解釋函令，對於據以申
      請 之案件發生效力。但有利於納稅義務人者，對於尚未
      核課確定之案件適用之。」稅捐稽征法第1 條之1 定有明
      文。又「 (一)、 稽徵機關查核營業人取得涉嫌虛設行號
      涉案期間開立之統一發票申報扣抵銷項稅額案件，仍應就
      交易雙方之進、銷貨情形覈實查核，不得逕按本部83年7
      月9 日台財稅第831601371 號函辦理，如無法查明營業人
      確無向其進貨，且該涉嫌虛設行號已依規定按期申報進、
      銷項資料，並按其應納稅額繳納者，應免予補稅處罰。(
      二)、 本令發布日前之未確定案件，稽徵機關應儘速再予
      查核，依上開規定辦理。」復經財政部95年5 月23日台財
      稅字第09504535500 號令解釋有案，合先敘明。
    2.復按行政罰法第7 條明文規定：「違反行政法上義務之行
      為非出於故意、過失者，不予處罰。」立法理由明確指出
      ，基於現代國家「有責任始有處罰」的原則，並為提昇人
      權之保障，國家欲處罰行為人者，應由行政機關就行為人
      的故意、過失負舉證責任，故不採「推定過失責任」的立
      法。因此，租稅秩序罰欲處罰納稅義務人 (或行為人)之
      作為或不作為，致違反稅法規定之 (如誠實申報、依法保
      存憑證)義務時，其客觀構成要件該當即有「注意義務之
      違反」。準此，稅務違章行為是否有過失或故意，其判斷
      標準就是納稅義務人 (或行為人)對違章之客觀構成要件
      事實是否有「有預見可能性」，或「有注意能力而不注意
      」。換言之，行政罰法施行後稽徵機關要對納稅義務人 (
      或行為人)處罰前，須先證明其對違章之客觀構成要件事
      實有「有預見可能性」，或「有注意能力而不注意」，併
      予敘明。
    3.經查本件被告認定原告無進貨事實，以非交易對象涉嫌虛
      設行號澤來公司及宏田公司所開立之統一發票9 紙，作為
      進項憑證扣抵銷項稅額逃漏營業稅無非以高雄市國稅局92
      年7月8日財高國稅審3字第0920044621號函轉調查局南機
      組92年3月27日調南機肅字第09276106231號檢送之臺灣高
      雄地方法院檢察署（下稱高雄地檢署）檢察官起訴書、高
      雄地檢署92年10月13日雄檢南露92偵5921第66970號函、
      高雄市國稅局92年7月15日財高國稅審三字第0920052602
      號函轉調查局南機組92年7月8日調南機肅字第
      09276114000號函檢送澤來公司黃進鴻調查筆錄、財稅資
      料中心專案申請調檔統一發票查核清單、營業稅年度資料
      查詢作業逐筆發票明細等為據。更以宏田公司實際負責人
      薛佳慧等自88年8月至91年8月間，利用澤來公司等67 家
      涉嫌虛設行號 (包含宏田公司)與原告等318家公司行號，
      以無交易事實，而對開或販售作為進項憑證之統一發票，
      藉以充當原告等318家公司行號業績或將上開不實之事項
      記載入營業人銷售額與稅額申報書內，持之向稅捐稽徵機
      關申報扣抵營業稅，案經高雄地檢署檢察官以違反商業會
      計法等起訴偵辦中等情，因而認定澤來公司及宏田公司既
      無進貨之情事，自無與原告有交易之事實。惟查上開檢察
      官起訴之事實係「籌組公司行號，以無實際交易行為之發
      票大量虛開販賣牟利…收取不法利益」之不法行為，並未
      將本件系爭交易列為犯事實之一部分，檢察官之起訴，僅
      係執行其糾舉犯罪之法定職責，僅須有犯罪嫌疑，即可予
      以起訴，是被告僅據上開起訴書即認原告系爭交易為無進
      貨事實，取得前開2家公司所開立之發票充當進項憑證，
      並持以申報扣抵銷項稅額，自有證據不足以認定違章事實
      之情事，且被告所舉此一證據，與原告提出之進貨單、統
      一發票、支票存根等事證，亦不相符，自不得為原告不利
      之證據。因此，被告認為該2家公司為虛設行號公司，其
      無實際之進銷貨事實，原告自無可能與之有交易事實，自
      係被告臆測之詞，其認原告無進貨之事實，卻無法舉證證
      明，遽而核定就其取得不得扣抵之進項憑證申報扣抵銷項
      稅額予以追補稅款及處罰鍰，顯有違誤。
    4.本件被告僅依據高雄地檢署檢察官起訴書來認定原告無進
      貨事實取得澤來公司及宏田公司等2家開立發票申報扣抵
      銷項稅額，補徵漏稅額及處以罰鍰，顯屬專斷。蓋上開2
      家公司立設立多年，而營利事業於辦理設立登記時，均須
      由登記營業地址所在地稅捐稽徵機關 (即稅捐處)營業稅
      服務區 (俗稱管區)稅務員前往勘察是否確有營業事實，
      並與登記負責人對保簽字無誤後，始准否設立使用統一發
      票，其目的即在防杜虛設行號販售發票牟取不當利益，而
      該2家公司係經合法設立並由當地稽徵機關實地勘察後核
      准使用發票，實要難謂其為虛設行號公司，此其一。又該
      等2家公司自多年前即陸續設立，如該2家公司真為虛設行
      號，其每月進銷一定產生異常，而原告向其進貨，其間經
      歷多年，為何稽機關均未發現其為虛設行號？顯見其進銷
      並未有異常情事，又原告如無向該2家公司進貨，為何要
      支付如此貨款與該等2家公司？而被告僅依高雄地檢署起
      訴書而認定該2家公司為虛設行號公司，其開立之發票均
      為不實發票，顯有未合。又依據租稅法律不溯既往原則，
      實不宜以90年涉嫌案件來推翻以往年度合法交易事實，輕
      率認定廠商有漏稅事實，此其二。又查該2家公司每期(2
      個月1期)均按時依規定申報銷售額與稅額申報書，並繳納
      稅款，且申報書內亦均載有進項金額與可扣抵進項稅額，
      由此足證該等2家公司非為專以虛開發票販售牟利公司，
      90年度申報營業稅時這2家公司也有獲得認列，被告既不
      知悉其為虛設行號，原告又如何知悉。
    5.另查原告90年取得澤來公司發票品名為「布」，經核對原
      告提示之90年度進貨明細表，向澤來公司所購買之「布」
      已入材料帳，帳載除部分進貨退出外，均於當年度投入生
      產，期末存貨亦為零。又原告已提供產銷存明細表供核，
      該報表雖係整個製造生產過程中之片段紀錄，無法僅憑此
      片段之紀錄推測整個製造生產全貌，但就此尚不足以證明
      原告並無進貨事實。另原告91年取得系爭宏田公司開立發
      票品名為代工繳，與原告營業項目尚無不符，且原告91年
      帳載資料，委託宏田公司加工之代工繳均已入帳 (直接人
      工─定型刷毛)。 就此，被告既認定原告無進貨事實，自
      應負舉證責任。又原告作業固有些瑕疵，惟也是被害人，
      請減輕罰鍰。
  (二)被告主張：
    1.卷查，本件原告無進貨事實，以非交易對象涉嫌虛設行號
      澤來公司及宏田公司所開立之統一發票9 紙，作為進項憑
      證扣抵銷項稅額逃漏營業稅之違章事實，有高雄市國稅局
      92年7月8日財高國稅審三字第0920044621號函轉調查局南
      機組92年3月27日調南機肅字第09276106231號檢送之高雄
      地檢署檢察官起訴書、高雄地檢署92年10月13日雄檢南露
      92偵5921第66970號函、高雄市國稅局92年7月15日財高國
      稅審三字第0920052602號函轉調查局南機組92年7月8日調
      南機肅字第09276114000號函檢送澤來公司黃進鴻調查筆
      錄、財稅資料中心專案申請調檔統一發票查核清單、營業
      稅年度資料查詢作業－逐筆發票明細、被告92年8月4日財
      北國稅審三字第0920229974號調帳函、被告審三科92年9
      月30日對原告之受僱人乙○○談話紀錄、原告提示之案關
      交易資料及相關帳證與資金流程（含案關支票RB0000000
      、AI0000000、NA0000000、QA0000000、QA0000000）、第
      一商業銀行92年9月17日一光字第223號函、大眾商業銀行
      92年9月10日（92）台北發字第199號函、宏田公司91年度
      營利事業所得稅結算申報書、原告90年度及91年度營利事
      業所得稅結算申報書、留抵稅額對照檔線上查詢作業等影
      本附卷可稽，違章事證明確，洵堪認定。
    2.次查，宏田公司實際負責人薛佳慧等自88年8 月至91年8
      月間，利用澤來公司等67家涉嫌虛設行號（包含宏田公司
      ）與原告等318 家公司行號，以無交易事實，而對開或販
      售作為進項憑證之統一發票，藉以充當原告等318 家公司
      行號業績或將上開不實之事項記載入營業人銷售額與稅額
      申報書內，持之向稅捐稽徵機關申報扣抵營業稅，案經高
      雄地檢署檢察官以違反商業會計法等起訴偵辦中，顯見澤
      來公司及宏田公司既無進貨之情事，自無與原告有交易之
      事實。被告遂於92年8月4日以財北國稅審三字第
      0920229974號函請原告提示相關帳冊憑證供核，原告委託
      乙○○前來提示帳證及說明，乙○○申稱本件交易係與過
      去認識的曾先生（澤來公司）和范姜群林（宏田公司）交
      易，交易完成後以支票及現金方式付款，對方即交付澤來
      公司及宏田公司開立之發票。經查，原告91年取得系爭宏
      田公司開立發票品名為代工繳，雖與原告營業項目尚無不
      符，且核對原告91年帳載資料，其委託宏田公司加工之代
      工繳均已入帳（直接人工－定型刷毛）；惟查，宏田公司
      91年度之資產負債表及財產目錄，其中並無機器設備，宏
      田公司顯無能力受託代工。
    3.另查付款資金部分，原告主張支付宏田公司支票4 紙（
      AI0000000 、NA0000000 、QA0000000 、QA0000000）計2
      ,200,000 元 ，餘付現金247,662 元，經函據第一商業銀
      行光復分行及大眾商業銀行台北分行，其中支票（
      QA0000000）付 款金額500,000 元部分，係由乙○○兌領
      ，餘由李宗寶兌領（其中QA0000000 金額1,000,000 元，
      係匯入敏群企業有限公司（下稱敏群公司）籌備處李宗寶
      帳戶，李宗寶係敏群公司負責人），至原告又主張李宗寶
      向原告暫支借款共計852,000元乙節，經被告發文函查李
      宗寶，調查函經郵局以「關閉歇業」退回，且原告亦無提
      示相關證據以實其說，僅空言主張，實不足採；其付款資
      金部分有回流、部分無法函查，以致於無法證明上開付款
      與本件有關。
    4.原告90年取得澤來公司發票品名為「布」，經核對原告提
      示之90年度進貨明細表，向澤來公司所購買之「布」已入
      材料帳，帳載除部分進貨退出外，均於當年度投入生產，
      期末存貨亦為零。又原告主張已提供產銷存明細表供核，
      惟該報表係整個製造生產過程中之片段紀錄，無法僅憑此
      片段之紀錄推測整個製造生產全貌，且對於材料的投入與
      產出亦無法作勾稽，故尚不足以佐證原告確有進貨事實。
      另原告支付澤來公司支票（RB0000000）乙 紙金額1,974,
      000 元，經函查第一商業銀行光復分行支票兌領人係原告
      之受僱人乙○○，並經由朱君談話筆錄中說明，該筆支票
      係交予曾中正（與范姜群林皆未提示年籍資料供核），嗣
      因曾中正急需現金，才由乙○○領取現金付予曾中正。因
      無法提示曾中正年籍資料供核，亦無法證明有支付案關貨
      款之情事，致無法證明確有此筆交易事實之存在。從而，
      原告主張被告原核定本件為無進貨事實與事實不符乙節，
      顯無足採。
    5.本件原告於90年10月至91年6 月間無進貨事實，卻取得涉
      嫌虛設行號澤來公司及宏田公司所開立之統一發票9 紙，
      金額計4,211,107 元業於取得當期申報扣抵銷項稅額，虛
      報進項稅額210,555 元之違章事證明確，足堪認定，業如
      前述。按司法院釋字第275 號解釋意旨，營業稅法第51
      條第1 項第5 款及財政部83年7 月9 日台財稅第
      831601371號函釋規定，營業人無進貨事實，卻取得涉嫌
      虛設行號之澤來公司及宏田公司所開立之進項憑證申報扣
      抵銷項稅額，即使出於過失亦應處罰；故購買貨物或勞務
      之進項憑證持有人自有確保交易真實之注意義務，至原告
      主張已善盡查證之義務云云，核無足取。且原告自違章行
      為發生日90年10月至查獲日止，最低累積留抵稅額為27,
      882元，依財政部85年2 月7 日臺財稅字第851894251 號
      函釋規定，除補徵營業稅外，應就實際逃漏稅額處以漏稅
      罰。從而，除補徵營業稅外，原罰鍰處分依上開規定審酌
      原告之違章情形，按財政部94年6 月2 日台財稅字第
      09404539890 號令頒修正之「稅務違章案件裁罰金額或倍
      數參考表」規定，有關營業人無進貨事實，且原告已於裁
      罰處分核定前補繳稅款及以書面或於談話筆（紀）錄中承
      認違章事實，按核定實際逃漏稅額為182,673 元（210,
      555 元-27,882 元）所處3 倍罰鍰計548,000 元（計至百
      元止），揆諸相關法令規定及財政部函釋意旨，尚無違誤
      ，原罰鍰處分應予維持。
    理  由
一、按「納稅義務人，有左列情形之一者，除追繳稅款外，按所
    漏稅額處1 倍至10倍罰鍰，並得停止其營業：……五、虛報
    進項稅額者。」為加值型及非加值型營業稅法第51條第1 項
    第5 款所明定。次按「……營業人取得非實際交易對象所開
    立之統一發票作為進項憑證申報扣抵銷項稅額案件之處理原
    則。……說明：二、為符合司法院釋字第337號解釋意旨，
    對於營業人取得非實際交易對象所開立之統一發票作為進項
    憑證申報扣抵銷項稅額之案件，應視情節，分別依下列原則
    處理：（一）取得虛設行號發票申報扣抵之案件：１．無進
    貨事實者：以虛設行號發票申報扣抵，係屬虛報進項稅額，
    並逃漏稅款，該虛報進項之營業人除應依刑法行使偽造文書
    罪及稅捐稽徵法第41條之規定論處外，並應依營業稅法第
    51條第5款規定補稅並處罰。...... 」、「說明：......
    二、查納稅義務人有虛報進項稅額，並因而逃漏稅款者，始
    得據以依營業稅法第51條第5款規定追繳稅款及處罰；其漏
    稅額係以經主管稽徵機關查獲因虛報進項稅額而實際逃漏之
    稅額認定之，為司法院釋字第337號解釋及營業稅法施行細
    則第52條第2項所明定。至有關營業人虛報進項稅額之結果
    ，有無發生逃漏稅款，應依左列原則認定：（一）違章行為
    發生日至查獲日（調查基準日）以前各期之期末累積留抵稅
    額，如均大於或等於虛報之進項稅額者，則實際並未造成逃
    漏稅款，可依本部83年12月6日臺財稅第831624401號函釋規
    定，免按營業稅法第51條第5款規定處罰。（二）違章行為
    發生日起至查獲日（調查基準日）以前各期之中，任何一期
    之期末累積留抵稅額如小於所虛報之進項稅額者，則已發生
    以虛報進項稅額扣抵銷項稅額之情事，應就查獲前各期實際
    扣抵數予以加總計算漏稅額，按營業稅法第51條第5款規定
    處罰。」「一、稽徵機關查核營業人取得涉嫌虛設交易行號
    涉案期間開立之統一發票申報扣抵銷項稅額案件，仍應就交
    易雙方之進、銷貨情形覈實查核，不得逕按本部83年7月9日
    台財稅第831601371號函辦理，如無法查明營業人確無向其
    進貨，且該涉嫌虛設行號已依規定按期申報進、銷項資料，
    並按其應納稅額繳納者，應免予補稅處罰。二、本令發布日
    前之未確定案件，稽徵機關應儘速再予查核，依上開規定辦
    理。」分別為財政部83年7月9日台財稅第831601371號函
    、85年2月7日臺財稅字第851894251號函及95年5月23日台財
    稅字第09504535500號令所明釋。上開函釋，均係財政部基
    於職權所為釋示，未逾越法律規定，自可適用。
二、本件財政部高雄市國稅局函轉調查局南機組查獲澤來公司等
    涉嫌虛設行號案，嗣經被告92年8 月4 日查獲原告於90年
    10月至91年6 月間無進貨事實，卻取得涉嫌虛設行號之澤來
    公司及宏田公司所開立之之統一發票9 紙，金額計4,211,
    107 元（不含稅）作為進項憑證申報扣抵銷項稅額210,555
    元，因原告自違章行為發生日至查獲日止，最低累積留抵稅
    額為27,882元，除補徵稅款外，並按實際逃漏稅額182,673
    元處3 倍罰鍰計548,000 元（計至百元止），原告就罰鍰部
    分不服，循序申請復查，提起訴願，均遭決定駁回，復起訴
    主張其委託宏田公司代工，向澤來公司進貨，付款後取得該
    2 公司之統一發票，已盡注意義務，被告卻認該2 公司為虛
    設行號，除補稅外，又處3 倍罰鍰，顯屬過重，請減輕罰鍰
    ，詳如其起訴狀事實欄所載理由等語。
三、查原告登記經營成衣布疋紗、各類存貨、雜貨買賣及一般進
    出口貿易等業務，於90年10月至91年6 月間無進貨事實，以
    非交易對象涉嫌虛設行號澤來公司及宏田公司所開立之統一
    發票9 紙，作為進項憑證扣抵銷項稅額逃漏營業稅之違章事
    實，除有高雄市國稅局92年7 月8 日財高國稅審三字第
    0920044621號函轉調查局南機組92年3 月27日調南機肅字第
    09276106231 號檢送之高雄地檢署檢察官起訴書、高雄地檢
    署92年10月13日雄檢南露92偵5921第66970 號函、高雄市國
    稅局92年7 月15日財高國稅審三字第0920052602號函轉調查
    局南機組92年7 月8 日調南機肅字第09276114000 號函檢送
    澤來公司黃進鴻調查筆錄、財稅資料中心專案申請調檔統一
    發票查核清單、營業稅年度資料查詢作業－逐筆發票明細、
    被告92年8 月4 日財北國稅審三字第0920229974號調帳函、
    被告審三科92年9 月30日對原告之受僱人乙○○談話紀錄、
    原告提示之案關交易資料及相關帳證與資金流程（含案關支
    票RB0000000 、AI0000000 、NA0000000 、QA0000000 、
    QA0000000）、 第一商業銀行92年9 月17日一光字第223 號
    函、大眾商業銀行92年9 月10日（92）台北發字第199 號函
    、宏田公司91年度營利事業所得稅結算申報書、原告90年度
    及91年度營利事業所得稅結算申報書、留抵稅額對照檔線上
    查詢作業等資料影本附原處分卷可稽外，並經被告、訴願機
    關及本院先後就原告之主張詳為查明如後：
四、宏田公司實際負責人薛佳慧等自88年8月至91年8月間，利用
    澤來公司等67家涉嫌虛設行號（包含宏田公司）與原告等
    318家公司行號，以無交易事實，而對開或販售作為進項憑
    證之統一發票，藉以充當原告等318家公司行號業績或將上
    開不實之事項記載入營業人銷售額與稅額申報書內，持之向
    稅捐稽徵機關申報扣抵營業稅，案經高雄地檢署檢察官以違
    反商業會計法等起訴偵辦中，顯見澤來公司及宏田公司既無
    進貨之情事，自無與原告有交易之事實。經被告於92年8 月
    4日以財北國稅審三字第0920229974號函請原告提示相關帳
    冊憑證供核，原告委託乙○○前來提示帳證及說明，乙○○
    申稱本件交易係與過去認識的曾先生（澤來公司）和范姜群
    林（宏田公司）交易，交易完成後以支票及現金方式付款，
    對方即交付澤來公司及宏田公司開立之發票。又原告91年取
    得系爭宏田公司開立發票品名為代工繳，雖與原告營業項目
    尚無不符，且核對原告91年帳載資料，其委託宏田公司加工
    之代工繳均已入帳（直接人工－定型刷毛）；惟查，宏田公
    司91年度之資產負債表及財產目錄，其中並無機器設備，宏
    田公司顯無能力受託代工。另查付款資金部分，原告主張支
    付宏田公司支票4 紙（AI0000000 、NA0000000 、
    QA0000000 、QA0000000）計2,200,000 元 ，餘付現金247,
    662 元，經函據第一商業銀行光復分行及大眾商業銀行台北
    分行，其中支票（QA0000000）付 款金額500,000 元部分，
    係由乙○○兌領，餘由李宗寶兌領（其中QA0000000 金額1,
    000,000 元，係匯入敏群公司籌備處李宗寶帳戶，李宗寶係
    敏群公司負責人），至原告又主張李宗寶向原告暫支借款共
    計852,000元乙節，經被告發文函查李宗寶，調查函經郵局
    以「關閉歇業」退回，且原告亦無提示相關證據以實其說，
    僅空言主張，實不足採；其付款資金部分有回流、部分無法
    函查，以致於無法證明上開付款與本件有關。
五、至於原告90年取得澤來公司發票品名為「布」，經核對原告
    提示之90年度進貨明細表，向澤來公司所購買之「布」已入
    材料帳，帳載除部分進貨退出外，均於當年度投入生產，期
    末存貨亦為零。又原告主張已提供產銷存明細表供核，惟該
    報表係整個製造生產過程中之片段紀錄，無法僅憑此片段之
    紀錄推測整個製造生產全貌，且對於材料的投入與產出亦無
    法作勾稽，故尚不足以佐證原告確有進貨事實。另原告支付
    澤來公司支票（RB0000000）乙紙金額1,974,000元，經函查
    第一商業銀行光復分行支票兌領人係原告之受僱人乙○○，
    並經由乙○○談話筆錄中說明，該筆支票係交予曾中正（與
    范姜群林皆未提示年籍資料供核），嗣因曾中正急需現金，
    才由乙○○領取現金付予曾中正。因無法提示曾中正年籍資
    料供核，亦無法證明有支付案關貨款之情事，致無法證明確
    有此筆交易事實之存在。又原告於93年9 月13日已出具說明
    書，承認無進貨事實，未依規定取得憑證4,211,107 元 (不
    含稅)， 前述有關兌領支票曾中正、李宗寶等人之住址，據
    原告訴訟代理人稱：現已經找不到了。經記明準備程序筆錄
    可稽，致無法通知到庭證明原告確有委託宏田公司代工及向
    澤來公司進貨之事實存在。
六、綜上說明，本件原告違章漏稅事證明確，被告除補徵營業稅
    182,673 元 (已於93年8 月27日繳納，原告此部分未起訴爭
    執)外 ，併按所漏稅額處3 倍罰鍰計548,000 元，揆諸首揭
    規定及裁罰時暨財政部94年6 月2 日台財稅字第0940453989
    0 號修正之「稅務違章案件裁罰金額或倍數參考表」虛報進
    項稅額，無進貨事實者，於裁罰處分核定前已補繳稅款及以
    書面或談話筆錄承認違章者，處3 倍罰鍰之規定，自無不合
    ，訴願決定，予以維持，亦無不妥，原告起訴意旨，難謂有
    理由，應予駁回。
七、據上論結，本件原告之訴為無理由，依行政訴訟法第98條第
    3項 前段，判決如主文。
中    華    民    國    95    年    6     月    20    日
               第  七  庭  審 判 長 法  官  黃本仁
                                    法  官  蕭惠芳
                                    法  官  林玫君
上為正本係照原本作成。
如不服本判決，應於送達後20日內，向本院提出上訴狀並表明上
訴理由，如於本判決宣示後送達前提起上訴者，應於判決送達後
20日內補提上訴理由書（須按他造人數附繕本）。
中    華    民    國    95    年    6     月     21   日
                                   書記官  黃倩鈺


司法院資訊處製作；財團法人民間司法改革基金會備份。
